【裁判字號】    92,訴,1347
【裁判日期】    921226
【裁判案由】    毒品危害防制條例
【裁判全文】
臺灣彰化地方法院刑事判決                        九十二年度訴字第一三四七號
    公  訴  人  臺灣彰化地方法院檢察署檢察官
    被      告  甲○○
右列被告因違反毒品危害防制條例案件，經檢察官提起公訴（九十二年度毒偵字第二
五九五號），本院認有刑事訴訟法第二百七十三條之一第一項之情形，而改依簡式審
判程序判決如左：
    主  文
甲○○連續施用第一級毒品，累犯，處有期徒刑壹年月，扣案之海洛因壹包（淨重
零點零捌公克），沒收銷燬之；扣案之注射針筒壹支及塑膠空袋壹包，均沒收之。
    事  實
一、甲○○曾於民國（下同）八十八年間，因違反毒品危害防制條例案件，經本院以
    八十八年度訴字第四一一號判處有期徒刑八月確定（第一案），復於八十九年間
    ，又因違反毒品危害防制條例案件，經本院以八十九年度訴字第八九二號判決及
    八十九年度易字第一一三七號判決分別判處有期徒刑一年二月及六月確定，嗣經
    裁定應執行有期徒刑一年六月（第二案），二案接續執行，於九十一年十一月六
    日縮短刑期假釋出獄並付保護管束，迄九十二年三月十四日因假釋期滿未經撤銷
    其假釋，視為業已執行完畢。又其前因施用毒品案件，經裁定移送觀察、勒戒後
    ，認無繼續施用毒品之傾向，由臺灣彰化地方法院檢察署檢察官於八十七年十月
    二十日，以八十七年度偵字第八五六七號為不起訴處分確定。復因施用毒品案件
    ，經本院以八十八年度毒聲字第一九四六號裁定移送觀察、勒戒後，認有繼續施
    用毒品之傾向，由本院裁定令入戒治處所施以強制戒治一年，所涉刑事案件部分
    ，並經本院以八十八年度訴字第四一一號判決判處有期徒刑八月確定（業已執行
    完畢），嗣自八十八年六月十一日起送臺灣雲林戒治所施以強制戒治，經戒治滿
    滿三月後，其成效經評定合格，無繼續戒治必要，復由本院以八十八年度毒聲字
    第四一七五號裁定停止戒治，所餘戒治期間交付保護管束，詎其於保護管束期間
    ，又因施用毒品違反保護管束應遵守事項情節重大，經裁定撤銷停止戒治，令入
    戒治處所施以殘餘期間之強制戒治，惟其經傳拘均未到案執行，遂由臺灣彰化地
    方檢察署檢察官予以通緝，經通緝逮捕，始令入戒治處所施以殘餘期間之強制戒
    治，而其於此段期間內施用第一、二級毒品之犯行，則經本院以八十九年度訴字
    第八九二號、八十九年易字第一一三七號判決分別判處有期徒刑一年二月、六月
    確定，並定應執行刑一年六月（業已執行完畢）。詎其仍不知悔改，於五年內，
    復基於施用第一級毒品海洛因之概括犯意，自九十二年九月中旬某日起至同年十
    月八日下午一時許止，在位於彰化縣鹿港鎮○○里○○路之友人住處，以將第一
    級毒品海洛因摻水置放於注射針筒中，注射於手臂之方式，連續施用第一級毒品
    海洛因多次，平均約一、二天施用一次。嗣於九十二年十月八日十八時十分許，
    在彰化縣鹿港鎮草中里草港巷二號處為警查獲，並扣得第一級毒品海洛因一包（
    淨重約○‧０八公克）、注射針筒一支及塑膠空袋一包等物。
二、案經彰化縣警察局鹿港分局報請臺灣彰化地方法院檢察署檢察官偵查起訴，本院
    認有刑事訴訟法第二百七十三條之一第一項之情形，而改依簡式審判程序審理。
    理  由
一、按除被告所犯為死刑、無期徒刑、最輕本刑為三年以上有期徒刑之罪或高等法院
    管轄第一審案件者外，於前條第一項程序進行中，被告先就被訴事實為有罪之陳
    述時，審判長得告知被告簡式審判程序之旨，並聽取當事人、代理人、辯護人及
    輔佐人之意見後，裁定進行簡式審判程序；除簡式審判程序及簡易程序案件外，
    第一審應行合議審判，刑事訴訟法第二百七十三條之一第一項、第二百八十四條
    之一分別定有明文。本件被告甲○○所涉係死刑、無期徒刑、最輕本刑為三年以
    上有期徒刑之罪或高等法院管轄第一審案件以外之罪，並於本院行準備程序時就
    被訴事實為有罪之陳述，本院合議庭依前揭規定，經評議結果，裁定改由受命法
    官獨任行簡式審判程序，先予敘明。
二、右揭事實，業據被告甲○○於本院行準備程序與審理時均坦承不諱，且其於九十
    二年十月八日為警採取之尿液，經送鑑驗結果確呈嗎啡陽性反應，有彰化縣衛生
    局九十二年十月十七日煙檢字第九二二○二六號煙毒尿液檢驗成績書一紙附卷可
    稽，而扣案之白色粉末一包，經送鑑驗確係海洛因成分，此亦有法務部調查局九
    十二年十一月三日調科壹字第一四０００九六二一號鑑定通知書一紙在卷足憑，
    此外，復有被告所有，且供其施用毒品犯罪所用之注射針筒一支及塑膠空袋一包
    等物扣案可資佐證，被告之自白核與事實相符，堪以採信。再查被告前因施用毒
品案件，經裁定移送觀察、勒戒後，認無繼續施用毒品之傾向，由臺灣彰化地方
    法院檢察署檢察官於八十七年十月二十日，以八十七年度偵字第八五六七號為不
    起訴處分確定。復因施用毒品案件，經本院以八十八年度毒聲字第一九四六號裁
    定移送觀察、勒戒後，認有繼續施用毒品之傾向，由本院裁定令入戒治處所施以
    強制戒治一年，所涉刑事案件部分，並經本院以八十八年度訴字第四一一號判決
    判處有期徒刑八月確定，嗣自八十八年六月十一日起送臺灣雲林戒治所施以強制
    戒治，經戒治滿滿三月後，其成效經評定合格，無繼續戒治必要，復由本院以八
    十八年度毒聲字第四一七五號裁定停止戒治，所餘戒治期間交付保護管束，詎其
    於保護管束期間，又因施用毒品違反保護管束應遵守事項情節重大，經裁定撤銷
    停止戒治，令入戒治處所施以殘餘期間之強制戒治，惟其經傳拘均未到案執行，
    遂由臺灣彰化地方檢察署檢察官予以通緝，經通緝逮捕，始令入戒治處所施以殘
    餘期間之強制戒治，而其於此段期間內施用第一、二級毒品之犯行，則經本院以
    八十九年度訴字第八九二號、八十九年易字第一一三七號判決分別判處有期徒刑
    一年二月、六月確定，並定應執行刑一年六月等情，有該不起訴處分書、判決書
    、臺灣高等法院被告全國前案紀錄表及臺灣彰化地方法院檢察署刑案資料查註紀
    錄表在卷足憑。其顯係於五年之內，三次以上犯毒品危害防制條例第十條第一項
    之施用第一級毒品罪，係屬三犯以上毒品危害防制條例第十條之罪。綜上所述，
    本件事證業已明確，被告上開犯行，洵堪認定。
三、核被告甲○○所為，係犯毒品危害防制條例第十條第一項之施用第一級毒品罪。
    被告持有第一級毒品均係為供其施用，其持有之低度行為皆應為施用之高度行為
    所吸收，均不另論罪。被告先後多次施用第一級毒品海洛因之犯行，時間緊接，
    所犯係構成要件相同之罪名，顯係基於概括犯意反覆為之，為連續犯，依法應論
    以一罪，並加重其刑。再查被告曾於八十八年間，因違反毒品危害防制條例案件
    ，經本院以八十八年度訴字第四一一號判處有期徒刑八月確定（第一案），復於
    八十九年間，又因違反毒品危害防制條例案件，經本院以八十九年度訴字第八九
    二號判決及八十九年度易字第一一三七號判決分別判處有期徒刑一年二月及六月
    確定，嗣經裁定應執行有期徒刑一年六月（第二案），二案接續執行，於九十一
    年十一月六日縮短刑期假釋出獄並付保護管束，迄九十二年三月十四日因假釋期
    滿未經撤銷其假釋，視為業已執行完畢等情，有臺灣彰化地方法院檢察署刑案資
    料查註紀錄表及臺灣高等法院被告全國前案紀錄表各一份附卷可稽，被告於有期
    徒刑之執行完畢後，五年內再犯有期徒刑以上之罪，為累犯，應依刑法第四十七
    條之規定，加重其刑，並依法遞加之。爰審酌被告前曾有施用毒品罪行，經送觀
    察勒戒、強制戒治後，猶不知悔改，再施用毒品不輟，不僅戕害自身健康，更辜
    負國家將之視為病人，並施以長時間之戒治處遇之苦心，惟其對他人權益之侵害
    仍屬有限，於本院審理中已坦承其犯行，及其犯罪目的、手段等一切情狀，量處
    如主文所示之刑。扣案之海洛因一包（淨重○點０八公克），係屬第一級毒品，
    應依毒品危害防制條例第十八條第一項前段規定，沒收銷燬之。又扣案之注射針
    筒一支及塑膠空袋一包，均係被告所有，且為供其施用毒品犯罪所用之物，業據
    其供承在卷，爰依刑法第三十八條第一項第二款之規定，併予宣告沒收。
據上論斷，應依刑事訴訟法第二百七十三條之一第一項、第二百九十九條第一項前段
，毒品危害防制條例第十條第一項、第十八條第一項前段，刑法第十一條前段、第五
十六條、第四十七條、第三十八條第一項第二款，判決如主文。
本案經檢察官乙○○到庭執行職務。
中      華      民      國    九十二    年     十二     月    二十六    日
                              臺灣彰化地方法院刑事第一庭
                                       法      官   簡  璽  容
右正本證明與原本無異。
如不服本判決，應於判決送達後十日內向本院提出上訴狀( 須附繕本 )。
                                       法院書記官   王  惠  嬌
中      華      民      國    九十二    年     十二     月    二十九    日


司法院資訊處製作；財團法人民間司法改革基金會備份。
